# 关于对合伙企业投资的问题

提问人：joanjiang0810 时间：2021-08-26 13:33:07
陈版主，您好，跟您请教一个问题：
如果A公司投资一家合伙企业，持股比例49%，作为LP，B公司持有另外的49%，A公司投资的一家资管公司（非控制）作为GP，根据合同约定，投资分配是先分配成本，超额部分分配A公司不超过6%的收益分配，剩余收益归属B公司和资管公司，投资决策是每个合伙人都有 1 名委员，共 3名，1/2以上同意即可通过。
该项投资是A公司按长投准则作为权益法核算？还是在目前的新金融准则下，作为金融资产核算？
我的理解是，按照投资决策来看，确实可以属于共同控制，作为权益法核算，但是作为A类投资者，投资收益是限定最高的收益额，视乎不属于长投的性质，所以应该按金融准则执行，作为FVTPL核算。您看我理解的对么？

回答人：chenyiwei
由于A享有优先分红权，因此其表决权是保护性的。A应将其对合伙企业的权益作为以公允价值计量且其变动计入损益的金融资产核算。